臺灣南投地方法院民事簡易裁定
110年度埔原簡字第10號
原      告  楊家瑋  
            楊家鳳  


上  二  人
訴訟代理人  許秉燁律師(法扶律師)  
原      告  劉麗雲  
            楊意俊  


上  一  人
訴訟代理人  劉清良  
被      告  黃春妹  
            楊佩玉  
            林貴珠  
上列當事人間請求拆除地上物返還土地事件，裁定如下：
    主  文
本件第一審訴訟標的價額核定為新臺幣95萬6,668元。
原告應於本裁定送達翌日起5日內，補繳第一審裁判費新臺幣6,1
60元，逾期未補繳，即裁定駁回原告之訴。
    理  由
一、按提起民事訴訟，應依民事訴訟法第77條之13規定繳納裁判
    費，此為必須具備之程式；以一訴主張數項標的者，其價額
    合併計算之。又於簡易訴訟程序，原告之訴不合程式者，法
    院應以裁定駁回之，但其情形可以補正者，審判長應定期間
    命其補正（民事訴訟法第436條第2項、第249條第1項第6款
    、第77條之2第1項前段）。次按拆除地上物返還土地部分，
    其訴訟標的之價額，應以系爭土地起訴時之交易價額為準（
    最高法院107年度台抗字第174號裁定要旨參照）。
二、經查，原告訴之聲明第1項請求訴外人陳進坤將坐落南投縣○
    ○鄉○○段000地號土地（下稱系爭土地）上之杮子樹移除或剷
    除，並將土地返還予全體共有人；訴之聲明第2項請求訴外
    人楊秋金因無權出賣系爭土地，應給付原告各新臺幣（下同
    ）2萬9,167元。嗣陳進坤、楊秋金分別於民國97年5月16日
    、110年6月30日死亡，而陳進坤部分因原告於起訴時以無當
    事人能力之人為被告，遭本院以裁定駁回關於陳進坤部分之
    訴，是原告於110年11月26日追加林貴妹為被告，且聲明楊
    秋金之繼承人黃春妹、楊佩玉承受本件訴訟，故本件被告現
    為林貴妹、黃春妹、楊佩玉。
三、又原告於110年11月26日更正其訴之聲明第1項請求被告林貴
    妹將系爭土地上之杮子樹移除或剷除，並將土地返還予全體
    共有人。經查，系爭土地面積為4,200平方公尺，於起訴時
    每平方公尺之公告現值為200元，是系爭土地起訴時之公告
    現值為84萬元（計算式：4,200×200=840,000），而訴之聲
    明第2項請求給付原告各2萬9,167元部分，其訴訟標的金額
    為11萬6,668元（計算式：29,167×4=116,668）。從而，本
    件原告係以一訴主張上開2項不同訴訟標的，其價額合併計
    算，是本件訴訟標的價額經核定為95萬6,668元（計算式：8
    40,000+116,668=956,668），應徵第一審裁判費1萬460元，
    扣除原告於起訴時已繳4,300元後，尚應補繳第一審裁判費6
    ,160元，爰限原告於本裁定送達翌日起5日內，補繳第一審
    裁判費6,160元，倘逾期未補繳，即裁定駁回原告之訴。
四、另原告於110年11月26日向本院聲明楊秋金之繼承人黃春妹
    、楊佩玉承受本件訴訟，然原告於110年11月26日所提之更
    正聲明第2項中仍以楊秋金為被告，此部分原告應再具狀更
    正，併此敘明。
五、依民事訴訟法第436條第2項、第249條第1項第6款，裁定如
    主文。
中　　華　　民　　國　　111 　年　　2 　　月　　7 　　日
                  埔里簡易庭  法  官  鄭煜霖
以上為正本係照原本作成。
如不服本裁定關於核定訴訟標的價額部分，應於裁定送達後10日
內向本院提出抗告狀，並繳納抗告費新臺幣1,000 元；其餘關於
命補繳裁判費部分，不得抗告。
中　　華　　民　　國　　111 　年　　2 　　月　　7 　　日
      　　　　　　　　　　　　書記官  洪妍汝